【裁判字號】    96,易,2917
【裁判日期】    970314
【裁判案由】    詐欺
【裁判全文】
臺灣高雄地方法院刑事判決              96年度易字第2917號
公  訴  人  臺灣高雄地方法院檢察署檢察官
被      告  丑○○
                    （
上列被告因詐欺件，經檢察官提起公訴（96年度偵字第16029 、
18288 號、96年度偵緝字第2097號），本院判決如下：
    主  文
丑○○犯如附表所示之罪，所處之刑、減刑、沒收之物均如附表
所示，應執行有期徒刑肆年。並應於刑之執行前，令入勞動場所
強制工作年。扣案如附表所示之物沒收之。
    事  實
一、丑○○曾因詐欺、恐嚇案件，經臺灣高等法院台南分院以89
    年度上易字第886 號、本院以89年度易字第2878號分別判處
    有期徒刑1 年（詐欺案件）、5 月，定應執行刑1 年4 月確
    定，復因詐欺案件經臺灣臺南地方法院90年度易字第437 號
    判處有期徒刑3 月確定，與前開案件接續執行，於民國90年
    11 月6日縮短刑期假釋出監並付保護管束，於91年2 月26日
    保護管束期滿未經撤銷而執行完畢；又因詐欺案件經臺灣高
    等法院高雄分院以92年度上易字第365 號判處有期徒刑1 年
    4 月，於93年4 月3 日縮短刑期執行完畢；再因詐欺案件經
    本院以94年度簡字第7619號判處有期徒刑4 月確定，甫於95
    年11月14日執行完畢。詎仍不知悔悟而染有犯罪習慣，復意
    圖為自己不法之所有，明知缺乏巨額資金，亦無支付、還款
    、履行債務或消費之能力及意願，且無設立登記永續展業有
    限公司（下稱永續展業公司），竟自95年11月15日出監時起
    至96年6 月19日止，對外表示係永續展業公司之副總經理，
    並具有豐厚資力或清償債務之能力，分別詐得如附表編號1
    至16所示之財物或利益（時間、地點、被害人、使用之詐術
    、詐得之財物及利益均詳如附表所示）。
二、案經丙○○訴由高雄市政府警察局移送、高雄市政府警察局
    三民第一分局報請暨昇大機車出租行李家福訴請臺灣高雄地
    方法院檢察署檢察官偵查起訴。
    理  由
壹、證據能力部分：
    被告以外之人於審判外之陳述，雖不符前4 條之規定，而經
    當事人於審判程序同意作為證據，法院審酌該言詞陳述或書
    面陳述作成時之情況，認為適當者，亦得作為證據，刑事訴
    訟法第159 條之5 第1 項定有明文。本件被告及檢察官對本
    院所引審判外陳述之證據能力，均同意作為本案證據使用，
    本院審酌各該證據作成之情況，並無不法取供等非任意性情
    況，認為適當，依刑事訴訟法第159 條之5 ，作為本案證據
    使用。
貳、論罪科刑部分：
一、訊據被告丑○○坦承有如附表編號3 至16之詐欺犯行，惟矢
    口否認附表編號1 、2 之詐欺之事實，辯稱：因丙○○委託
    我表示要儘速賣出房子，故向丙○○先行收取契稅、土地增
    值稅共58,500元，事隔2 天，丙○○即表示不願委託，並無
    詐欺之犯行；我向昇大機車行購買機車翌日，因酒駕遭攔查
    、扣車，無法牽車至昇大機車行辦理機車過戶，因而未至昇
    大機車行給付價金，並無不法所有之意圖云云。然查：
二、附表編號1部分：
（一）證人即被害人丙○○於警詢及偵查中證述：我在監所擔任
      榮譽教誨師而認識被告，被告表示係代書，我為了幫忙被
      告，向被告稱出監後可幫忙出售我的房子，被告96年11月
      15日出獄後即向我表示可幫忙賣高雄市○○區○○街之房
      子，扣除我第一次自願借給被告之車資500 元外，被告表
      示急需繳納其所有七棟房屋之稅金及代賣房子之增值稅，
      在同日中午及晚間向我借了12,000元、24,500元，翌日借
      了13,000元及交付委託買賣之房屋增值稅9,000 元，復提
      供出監證明、個人本票、借據作為擔保，因而出借上開金
      額合計58,500元予被告，但被告均未返還等語明確（高市
      警刑偵14字第00960018596 號第12～13頁、96年度偵字第
      10640 號卷第15～16頁），復有上開借據、本票及被告之
      出監證明書正本、委託狀等影印資料在卷可參（見上開偵
      查卷第24～25頁），足認證人丙○○之證述，應堪採信。
（二）被告雖於偵查中供述：係向丙○○以急需為由，一次借了
      59,000元等語；於本院準備程序改稱：上開12,000元、
      24,500元係幫丙○○賣房子所需之人頭費用及銀行貸款，
      另收取9,000 元增值稅，並向丙○○借13,000元之車資等
      語；再於本院審理程序改稱：我請丙○○先交土地增值稅
      、契稅，當時是準備要用人頭直接過戶等語，是其辯稱取
      得上開款項之理由已前後矛盾，是否可信，顯有疑義。觀
      諸被告交付與丙○○之收據明確記載收取人為丑○○，日
      期分別為95年11月15日、95年11月16日，其中95年11月16
      日之部分上記載「預借1 萬元，房屋增值稅9,000 元，加
      借3,000 元」等情（96年度偵字第10640 號卷第25頁），
      是被告並非一次即向丙○○借得59,000元，而係分兩天取
      得，且第二天係以借款為由取得13,000元及以收取房屋增
      值稅為由取得9,000 元一情，應足認定。又參諸被告交予
      丙○○之本票面額37,000元，係於95年11月15日以被告名
      義填載，並記載到期日為95年11月30日（見上開偵查卷第
      25頁），足見被告於95年11月15 日 向丙○○取得之
      37,000元（含500 元之車資），具有返還義務之約定無疑
      。益徵被告所述58,500元全係向丙○○收取買賣房屋所需
      之費用及銀行貸款等語不符。
（三）再被告並無代書資格，業據其於本院準備程序中陳述在卷
      （本院卷第131 頁），被告亦稱當時丙○○所委託之房屋
      未成交等語，參以土地增值稅及契稅之數額，係依土地、
      房屋交易時之價額核定計算，而被告於95年11月15日執行
      完畢出監當日受委託出售丙○○之房屋，在尚無人應買可
      獲取價金利益，丙○○當不可能輕易將所有之土地、房屋
      移轉，且被告僅取得丙○○所交付之房屋及土地權狀影本
      3 張，有該收據在卷可稽（見96年度偵字第10640 號卷第
      24 頁） ，並無另行取得出售土地、房屋之契約、交易人
      身分證件等必備資料以辦理稅額核定，被告卻於翌日即向
      丙○○收取契稅9,000 元，顯與繳納土地增值稅及契稅稅
      額之實際流程不符。再參以被告為警查獲時，並無扣得任
      何房屋移轉、稅額申報或貸款之資料，有扣押物品目錄表
      及扣案證據可證，顯見被告並無著手辦理任何不動產出售
      及土地增值稅或契稅之資料蒐集。綜上，足認被告係利用
      丙○○不知情之情況而以契稅之名義詐取9,000 元為其所
      花用無訛，被告上開所辯，顯為卸責之詞，毫不足採。
（四）又被告並無任何不動產，且被告自91年至95年底間，除僅
      登記有出廠年份1986年及1992年之汽車外，並無其他財產
      或收入來源，據其陳述在卷，復有稅務電子閘門財產所得
      調件明細表1 份在卷可憑（本院卷第161 ～170 頁），另
      被告前因詐欺案件經本院以94年簡字第7619判處有期徒刑
      4 月，於95年11月14日執行完畢，翌日出監，亦有臺灣高
      等法院被告前案紀錄表在卷可參，是其出監後之經濟狀況
      顯然不佳，應堪認定。又被告並無不動產，卻以急需繳納
      七棟房屋之稅金為由，復提供借據、本票及被告之出監證
      明書正本作為擔保，向丙○○先後借得49,500元，且未曾
      返還上開借款，足見其於借款之際，施用詐術，且顯無清
      償之意願，而意圖為自己不法之所有甚明。
三、附表編號2 部分：
（一）證人即告訴代理人未○○於偵查中陳稱：被告與昇大機車
      出租行簽訂附條件買賣契約後，當晚表示急著用車，所以
      直接取車，隔天上完班後會來過戶完成移轉所有權之手續
      ，但手機一直無人接聽，後來就打不通，依機車停放地之
      約定地址也找不到被告，連第一期價金都沒繳等語（96年
      度偵字第16029 號第24頁），參以被告與昇大機車出租行
      簽訂附條件買賣契約書，約定標的為OMW-745 號重型機車
      1 輛、價金19,150元、分5 期給付每期給付3,830 元、標
      的物存放處所為被告之住所高雄市新興區○○○路21之11
      號，惟被告於96年2 月23日簽約當日取得上開機車後，尚
      未給付任何一期款項等情，業據被告陳述在卷，並有該附
      條件買賣契約書、催告通知書、被告所附之身分證、健保
      卡影本、本票、機車買賣合約書、客戶訪查記錄表、保險
      證、營利事業登記證等在卷可參（96年度他字第3908號卷
      第4 ～13頁），是被告於上開時地，以附條件買賣之方式
      向昇大機車出租行購買上開機車1 輛，惟尚未繳交分期付
      款之價金等情，洵堪認定。
（二）又被告雖於96年2 月23日簽約後，翌日酒後騎乘上開機車
      至高雄市○○路、林森路口為警攔查並代保管機車，有高
      雄市政府警察局舉發違反道路交通管理事件通知單及資料
      查詢報表1 份在卷可參（本院卷第210 ～214 頁），然被
      告為警攔查舉發後，並未前往昇大機車出租行辦理機車過
      戶或支付分期付款價金，業如前述，被告亦未至保管場所
      領回機車；參諸被告之戶籍於95年4 月25日即遭遷出至高
      雄新興區戶政事務所，且未居住於該標的物存放處所，有
      高雄市政府警察局刑事案件移送書、個人基本資料查詢結
      果及拘提報告書在卷可參（96年度偵字第10640 號卷第2
      頁、本院卷第48、53頁），是被告留存之地址致昇大機車
      出租行無法查知被告實際居所，留存之電話又拒絕接聽，
      亦未告知上開機車遭查扣之情形，且未履行每期3,830 元
      之分期價金，顯見被告雖簽訂前開分期付款之附條件買賣
      契約，卻毫無履行之意願，其取得上開機車，顯具有不法
      所有之意圖甚明。
（三）被告雖於本院準備程序辯稱：因不知道該機車之行照及貸
      款公司之名稱，機車行之老闆亦表示不知係賣何輛機車與
      伊，故無法處理云云。然被告與昇大機車出租行簽訂附條
      件買賣契約，並有該契約書在卷可參，是被告辯稱機車行
      老闆不知賣何輛機車，無從查詢等語，顯與常情不符；又
      被告將上開機車取走後，該車行積極聯繫被告未果，亦如
      前述，並非如被告所稱不知辯稱因機車遭保管而無法辦理
      過戶云云，況機車遭保管留置，對於被告給付價金之約定
      及履行並無影響，然被告卻拒絕聯繫，足見被告上開所辯
      ，為臨訟卸責之詞，不足採信。
（四）被告復辯稱因酒後駕車為警攔查，機車為警查扣而無法牽
      車未前往辦理過戶登記云云。然被告係因酒後駕車而經警
      代為保管機車，並非扣押，本可憑保管單領回上開機車再
      聯絡前往昇大機車出租行辦理過戶登記，縱有拖延，亦可
      先行聯繫，並非造成無從辦理之因；況上開保管單載明機
      車牌照號碼，被告辯稱不知機車牌照號碼，亦與常情相違
      ，洵不足採。
四、附表編號3 至16：
（一）被告印製名片上之永續展業有限公司並無設立登記，且亦
      無公司董事長、總經理，僅為被告對外需有頭銜而印製，
      經被告於本院審理中陳述明確，且有公司基本資料查詢1
      份附卷可憑（本院卷第215 、243 頁），而被告並無不動
      產或鉅額資產，亦無上述，是被告經濟狀況不佳，且無資
      力之事實，洵堪認定。
（二）然被告對如附表編號3 至16所示之業務人員，均表示是永
      續展業公司之副總經理，且有豐厚資金，利用業務人員爭
      取業績心理，詐得如附表所示之款項及利益，經被告於本
      院審理時坦承不諱，核與證人即被害人己○○、庚○○、
      戊○○、午○○、辰○○、子○○、卯○○、辛○○、壬○○、丁○○、癸○○、乙○○、甲○○、巳○○等於警
      詢、偵查證述：被告偽稱有鉅額資產，欲做鉅額投資、購
      買大量金額之貨品、訂製高額之宣傳單、購買價額80萬以
      上之新車，並表示於當日或翌日簽訂契約，給付價款等附
      表所示之詐欺手段，致各該業務人員相信被告係具有豐厚
      資力，並有意履行契約義務，始出借各該財物及給付利益
      等情相符，並有信用卡消費明細帳單、裕昌汽車股份有限
      公司（NISSAN）訂購合約書1 份、茂訊電腦估價單3 份、
      臺灣大哥大行動通信網路業務服務異動申請書、遠傳電信
      門號終止申請書、DESIGN（御魁設計公司）派工單及估價
      單1 份、中信期貨股份有限公司「期貨開戶暨受託買賣契
      約」1 份、吉隆汽車股份有限公司鳳林分公司（NISSAN）
      準車主購車建議書1 份、吉隆汽車股份有限公司鳳山分公
      司（NISSAN）購車HONDA 購車計畫書1 份、上正汽車股份
      有限公司新車訂購合約書1 份及各該業務人員之名片各1
      紙，足認被告佯稱係有資力之人並有購物、投資之意願，
      進而與各該業務人員簽訂之契約書、估價單或表示翌日簽
      約、交付價金，實施各該詐術，使各該業務員陷於錯誤，
      而出借金錢予毫無資力及清償意願之被告或給付服務費用
      致被告享有利益一情，洵堪認定。
五、綜上所述，被告上開所辯，均不足採信，本件事證明確，被
    告犯行堪以認定，應依法論科。
、論罪科刑部分：
一、核被告就附表編號1 、2 、4 、5 、7 至16所為，均係犯刑
    法第339 條第1 項詐欺取財罪；被告就附表編號3 、6 所為
    係犯同法第339 條第1 項、第2 項之詐欺取財罪及詐欺得利
    罪。又就附表編號1 之部分，被告係於95年11月15日及16日
    於密接時間內多次向丙○○詐取現金，犯罪構成要件相同，
    侵害法益同一，應係基於單一犯意所為，合為包括之一行為
    予以評價，較為合理，屬接續犯，僅論以一罪，起訴意旨認
    被告此部分係犯兩罪，尚有誤會。又附表編號3 之部分，被
    告向己○○詐得酒店服務利益及現金5000元，係以一行為，
    觸犯刑法第339 條第1 項、第2 項之詐欺取財罪及詐欺得利
    罪，為想像競合犯，應依刑法第55條之規定，從一重刑法第
    339 條第2 項詐欺得利罪處斷。另附表編號6 之部分，被告
    取得午○○交付之SIM 卡2 張，用於撥打電話之電話通訊服
    務使用利益，係以一行為，觸犯刑法第339 條第1 項、第2
    項之詐欺取財罪及詐欺得利罪，為想像競合犯，應依刑法第
    55條之規定，從一重刑法第339 條第2 項詐欺得利罪處斷。
    被告所犯上開16罪，犯意個別，行為互殊，且所侵害之法益
    不同，應予分論併罰。被告前因詐欺案件經本院以94年度簡
    字第7619號判處有期徒刑4 月確定，甫於95年11月14日執行
    完畢，有臺灣高等法院被告前案紀錄表在卷可稽，其於前開
    有期徒刑執行完畢後5 年內，故意再犯本件有期徒刑以上之
    罪，均為累犯，各應依刑法第47條第1項 之規定，加重其刑
    。
二、爰審酌被告每次所詐得之金額或利益雖非高額，惟其前因詐
    欺、恐嚇案件，經臺灣高等法院台南分院以89年度上易字第
    886 號、本院以89年度易字第2878號分別判處有期徒刑1 年
    （詐欺案件）、5 月，定應執行刑1 年4 月確定，復因詐欺
    案件經臺灣臺南地方法院90年度易字第437 號判處有期徒刑
    3 月確定，與前開案件接續執行，於90年11月6 日縮短刑期
    假釋出監並付保護管束，於91年2 月26日保護管束期滿未經
    撤銷而執行完畢；又因詐欺案件經臺灣高等法院高雄分院以
    92年度上易字第365 號判處有期徒刑1 年4 月，於93年4 月
    3 日縮短刑期執行完畢；再因詐欺案件經本院以94年度簡字
    第7619號判處有期徒刑4 月確定，甫於95年11月14日執行完
    畢，有臺灣高等法院被告前案紀錄表在卷可參，於95年11月
    15日出監後，旋即施行詐術，並於1 個半月內之短期間內，
    分別向附表編號4 至16號之被害人施用詐術，其以誇大不實
    之資力，就附表編號1 以委託買賣房屋及急需繳納稅金為由
    ，就附表編號2 至16均謊稱交易之理由，利用業務人員爭取
    業績之心理，騙取辛苦工作業務人員之信任，向多位業務人
    員詐得小額金錢，貪圖小利之惡習未改，並破壞社會交易秩
    序，前經2 次通緝始到案接受偵查、審判，僥倖逃避心態顯
    不足取，於審判期日證據調查完畢後坦承附表編號3 至16之
    犯行，仍否認附表編號1 、2 之犯行，並多次翻異其詞，飾
    詞狡辯，態度非佳等一切情狀，量處如主文所示之刑。本件
    被告就附表編號1 、2 、3 之犯罪時間在96年4 月24日以前
    ，前雖經臺灣高雄地方法院檢察署於96年5 月31日發佈通緝
    ，於96年6 月23日通緝到案，嗣再經本院於96年12月21日發
    佈通緝，於97年1 月13日通緝到案，有各該通緝書、解送人
    犯報告書在卷可憑，仍合於減刑條件，爰依中華民國96年罪
    犯減刑條例第2 條第1 項第3 款、第7 條、第9 條之規定，
    減其宣告刑，並與其餘未減刑之罪，並定應執行刑有期徒刑
    4 年。又扣案永豐展業有限公司之名片，係被告對附表編號
    3 至16號被害人誇大以施用詐術之物，爰依刑法第38條第1
    項第2 款之規定沒收之。又扣案之手機雖為被告所有，惟非
    供詐欺時所用，不另為沒收之諭知；至其餘扣案物品，部分
    與本案並無相關，部分雖係證明本案犯罪所用，然屬被害人
    之名片或簽約之證明等資料，爰不另為沒收之諭知，附此敘
    明。
三、按有犯罪之習慣或因遊蕩或懶惰成習而犯罪者，於刑之執行
    前，令入勞動場所，強制工作。前項之處分期間為3 年，刑
    法第90條定有明文。保安處分中之強制工作，旨在對嚴重職
    業性犯罪及欠缺正確工作觀念或無正常工作因而犯罪者，強
    制其從事勞動，學習一技之長與正確之謀生觀念，使其日後
    重返社會，能適應社會生活。查，被告前有多次詐欺前科，
    業如前述，且於95年11月14日詐欺案件執行完畢，於翌日出
    監旋施行詐欺犯行，未有所悔改，並於密集之時間內犯多達
    16件之詐欺犯行，手段具有同質性，業如上述，顯係有犯罪
    之習慣及再犯之可能性，僅藉刑罰之執行尚不足以根絕其惡
    性，茲據被告行為之嚴重性、所表現之危險性及對其未來行
    為之期待性等情，依比例原則衡量結果，為矯正其不良習性
    ，令其入勞動埸所強制工作，以達教化與矯治目的，認屬適
    當且有必要，爰依前揭規定併為被告應於刑之執行前，令入
    勞動處所強制工作3 年之諭知。
四、公訴意旨另以：被告於96年5 月15日為附表編號6 之詐欺犯
    行時，使午○○繳付9000元之違約金等情，因認被告此部分
    亦涉犯刑法第339 條第1 項之詐欺取財罪嫌。惟查，被告係
    向午○○詐得SIM 卡後，係用以撥打以取得電信通話服務利
    益，至違約金之部分，係因午○○與電信公司提前終止門號
    之契約所生之違約金，非因被告施用詐術所致，縱有損失，
    亦屬民事賠償問題，尚難以刑事詐欺罪相繩，公訴意旨所指
    被告此部分犯罪，與前開附表編號6 之有罪部分有實質上一
    罪關係，爰不另為無罪之諭知，附此敘明。
據上論斷，應依刑事訴訟法第299 條第1 項前段，刑法第339 條
第1 項、第2 項、第55條、第47條第1 項、第38條第1 項第2 款
、第51條第5 款、第9 款、第90條，刑法施行法第1 條之1 ，中
華民國96年罪犯減刑條例第2 條第1 項第3 款、第7 條、第9 條
判決如主文。
本案經檢察官寅○○到庭執行職務。
中    華    民    國    97    年    3     月    14    日
                  刑事第十六庭審判長法  官  李代昌
                                    法  官  文昌
                                    法  官  梁淑美
以上正本證明與原本無異。
如不服本判決應於收受本判決後10日內向本院提出上訴書狀，並
應敘述具體理由，如未敘述上訴理由者，應於上訴期間屆滿後20
日內補提理由書狀於本院（均須按他造當事人之人數附繕本）「
切勿逕送上級法院」。
中    華    民    國    97    年    3     月    14    日
                                    書記官  林麗文
中華民國刑法第339條
（普通詐欺罪）
意圖為自己或第三人不法之所有，以詐術使人將本人或第三人之
物交付者，處5 年以下有期徒刑、拘役或科或併科1 千元以下罰
金。
以前項方法得財產上不法之利益或使第三人得之者，亦同。
前二項之未遂犯罰之。
附表
┌──┬───┬───┬───┬──────────┬────┬────┬─────┐
│編號│時間  │地點  │被害人│ 使用之詐術         │詐得財物│所犯之罪│所處之刑  │
│    │      │      │      │                    │及利益  │        │          │
├──┼───┼───┼───┼──────────┼────┼────┼─────┤
│   1│95年11│高雄市│丙○○│丑○○佯稱名下有七筆│接續詐得│刑法第  │累犯，處有│
│    │月15日│鼓山區│      │不動產，然無法繳納相│共58500 │339 條第│期徒刑7 月│
│    │中午、│華榮路│      │關稅捐，且幫丙○○出│元。    │1 項詐欺│，減為有期│
│    │晚間、│220 號│      │賣之房子需繳納增值稅│        │取財罪  │徒刑3 月又│
│    │16日。│。    │      │，並提出出監證明、本│        │        │15日。    │
│    │      │      │      │票、收據等文件，以取│        │        │          │
│    │      │      │      │得丙○○之信任，使吳│        │        │          │
│    │      │      │      │瑩滿陷於錯誤，旋於95│        │        │          │
│    │      │      │      │年11月15日中午、晚間│        │        │          │
│    │      │      │      │、翌日接續取得現款  │        │        │          │
│    │      │      │      │現金12000 元、24500 │        │        │          │
│    │      │      │      │元、9000元、1萬3000 │        │        │          │
│    │      │      │      │元，共58500 元，惟取│        │        │          │
│    │      │      │      │款後避不見面。      │        │        │          │
├──┼───┼───┼───┼──────────┼────┼────┼─────┤
│   2│96年2 │高雄市│李家福│丑○○實無支付價金購│重型機車│刑法第  │累犯，處有│
│    │月23日│三民區│即昇大│買機車之意願，竟佯稱│一台（總│339 條第│期徒刑6 月│
│    │晚上（│漢口街│機車出│永續展業公司之副總，│價新台幣│1 項詐欺│，減為有期│
│    │起訴意│342 號│租行  │且願以分期付款之附條│19150 元│取財罪  │徒刑3 月。│
│    │旨誤載│。    │      │件買賣方式，向李家福│）。    │        │          │
│    │為96年│      │      │即昇大機車出租行購買│        │        │          │
│    │2月27 │      │      │機車，致該行人員信以│        │        │          │
│    │日）。│      │      │為真，交付車牌號碼  │        │        │          │
│    │      │      │      │OMW-745 號重型機車予│        │        │          │
│    │      │      │      │丑○○，得手後，分毫│        │        │          │
│    │      │      │      │未付，並避不見面。  │        │        │          │
├──┼───┼───┼───┼──────────┼────┼────┼─────┤
│   3│96年1 │高雄市│己○○│丑○○佯稱是永信建設│接續詐得│刑法第  │累犯，處有│
│    │月26日│左營區│（證券│董事長之子，出具永續│54000 元│339 條第│期徒刑5 月│
│    │晚上（│立信路│公司業│展業公司副總名片，假│之消費服│2 項詐欺│，減為有期│
│    │起訴意│香奈兒│務主管│藉與己○○洽談2000萬│務之利益│得利罪  │徒刑2 月又│
│    │旨誤載│KTV 酒│）    │元代客操作證券之事宜│及新台幣│        │15日。扣案│
│    │為96年│店及高│      │，並佯稱定會至己○○│5000元現│        │永續展業有│
│    │4月 中│雄市民│      │所任職之公司開戶投資│金。    │        │限公司名片│
│    │旬）。│族一路│      │後，復稱未帶現金，且│        │        │1盒 沒收之│
│    │      │某釣蝦│      │隔2 天即還錢，因而取│        │        │。        │
│    │      │場。  │      │得己○○信任，使姚庭│        │        │          │
│    │      │      │      │俊誤認丑○○係有資力│        │        │          │
│    │      │      │      │及清償意願，僅一時未│        │        │          │
│    │      │      │      │帶現金，因而陷於錯誤│        │        │          │
│    │      │      │      │，先行墊付香奈兒KTV │        │        │          │
│    │      │      │      │酒店服務之消費42000 │        │        │          │
│    │      │      │      │元及在釣蝦場墊付華納│        │        │          │
│    │      │      │      │舞廳服務女子之出場費│        │        │          │
│    │      │      │      │12000 元及交付現金  │        │        │          │
│    │      │      │      │5000元予丑○○後，即│        │        │          │
│    │      │      │      │避不見面。          │        │        │          │
├──┼───┼───┼───┼──────────┼────┼────┼─────┤
│   4│96年5 │高雄市│庚○○│丑○○出具永續展業公│現金2000│刑法第  │累犯，處有│
│    │月2日 │三民區│（致和│司副總名片，假藉與郁│元。    │339 條第│期徒刑4 月│
│    │15時許│察哈爾│證券公│桂娟洽談投資開戶買賣│        │1 項詐欺│。扣案永續│
│    │。    │一街與│司經理│股票事宜之際，表示定│        │取財罪  │展業有限公│
│    │      │松江街│）    │會開戶購賣股票，並稱│        │        │司名片1 盒│
│    │      │口附近│      │未帶現金在身上，因而│        │        │沒收之。  │
│    │      │某小吃│      │取得庚○○信任，使郁│        │        │          │
│    │      │店。  │      │桂娟相信丑○○係有投│        │        │          │
│    │      │      │      │資及清償意願者，而陷│        │        │          │
│    │      │      │      │於錯誤，交付借款2000│        │        │          │
│    │      │      │      │元後，即避不見面。  │        │        │          │
├──┼───┼───┼───┼──────────┼────┼────┼─────┤
│   5│96年5 │高雄市│戊○○│丑○○出具永續展業有│現金5000│刑法第  │累犯，處有│
│    │月15日│林森一│（玉山│限公司副總名片，假藉│元。    │339 條第│期徒刑4 月│
│    │15時許│路23 3│銀行辦│與戊○○洽談投資購買│        │1 項詐欺│。扣案永續│
│    │      │號玉山│事員）│6000萬元之保險及理財│        │取財罪  │展業有限公│
│    │      │銀行七│      │商品事宜，佯稱隔日將│        │        │司名片1 盒│
│    │      │賢分行│      │簽約及交付支票，使李│        │        │沒收之。  │
│    │      │附近。│      │紹翰相信係有投資及清│        │        │          │
│    │      │      │      │償意願者，而陷於錯誤│        │        │          │
│    │      │      │      │，復以急需金錢修車並│        │        │          │
│    │      │      │      │稱隔日簽約時一併歸還│        │        │          │
│    │      │      │      │為由，詐得5000元後，│        │        │          │
│    │      │      │      │竟避不見面。        │        │        │          │
├──┼───┼───┼───┼──────────┼────┼────┼─────┤
│   6│96年5 │高雄市│午○○│丑○○出具永續展業有│接續詐得│刑法第  │累犯，處有│
│    │月15日│新興區│（茂訊│限公司副總名片，佯稱│SIM 卡2 │339 條第│期徒刑4 月│
│    │15時30│林森路│電腦公│要購買電腦25台共逾65│張及2700│2 項詐欺│。扣案永續│
│    │分許  │某通訊│司業務│萬元，並簽立估價單，│元之電信│得利罪  │展業有限公│
│    │      │行。  │員）  │約定2 日後履約，惟需│通話利益│        │司名片1 盒│
│    │      │      │      │申辦申報門號供丑○○│。      │        │沒收之。  │
│    │      │      │      │使用，使午○○誤信其│        │        │          │
│    │      │      │      │有資力及購買之意願，│        │        │          │
│    │      │      │      │致替丑○○申購門號  │        │        │          │
│    │      │      │      │0000-000000 、      │        │        │          │
│    │      │      │      │0000-000000 號之門號│        │        │          │
│    │      │      │      │而交付SIM 卡2 張，陳│        │        │          │
│    │      │      │      │俊君因而於2 日內使用│        │        │          │
│    │      │      │      │電信通話利益2700元之│        │        │          │
│    │      │      │      │通話費，惟均未出面給│        │        │          │
│    │      │      │      │付購買電腦之價金。  │        │        │          │
├──┼───┼───┼───┼──────────┼────┼────┼─────┤
│   7│96年5 │高雄市│辰○○│丑○○出具永續展業有│現金2500│刑法第  │累犯，處有│
│    │月18日│三民區│（御魁│限公司副總名片，佯稱│元、武士│339 條第│期徒刑4 月│
│    │16時許│北平一│設計公│欲購買日本武士盔甲及│刀一組（│1 項詐欺│。扣案永續│
│    │。    │街120 │司負責│借用武士刀事宜，且翌│價值新台│取財罪  │展業有限公│
│    │      │號。  │人）  │日立即開立現金支票為│幣7300元│        │司名片1 盒│
│    │      │      │      │由，使辰○○誤認有資│）。    │        │沒收之。  │
│    │      │      │      │力並有清償意願，詐得│        │        │          │
│    │      │      │      │價值7300元之日本武士│        │        │          │
│    │      │      │      │刀1 組，並表示欲印製│        │        │          │
│    │      │      │      │4萬4450 元之宣傳海報│        │        │          │
│    │      │      │      │，經辰○○出具估價單│        │        │          │
│    │      │      │      │後，丑○○復佯稱因買│        │        │          │
│    │      │      │      │賣法拍屋需換鎖，身上│        │        │          │
│    │      │      │      │未帶現金為由，詐得  │        │        │          │
│    │      │      │      │2500元後避不見面。  │        │        │          │
├──┼───┼───┼───┼──────────┼────┼────┼─────┤
│   8│96年5 │高雄市│子○○│丑○○並無支付飯菜之│價值新台│刑法第  │累犯，處有│
│    │月27日│市中一│（裕昌│能力及意願，出具永續│幣1500元│339 條第│期徒刑4 月│
│    │17時30│路玉娟│汽車股│展業有限公司副總名片│        │第1 項詐│。扣案永續│
│    │分許  │海產店│份有限│，佯稱向子○○購買汽│        │欺取財罪│展業有限公│
│    │      │。    │公司高│車，於飯局中簽立訂購│        │        │司名片1 盒│
│    │      │      │專）  │合約書，使子○○誤信│        │        │沒收之。  │
│    │      │      │      │丑○○有資力及購車意│        │        │          │
│    │      │      │      │願，復要求由子○○給│        │        │          │
│    │      │      │      │付1500元之飯菜錢後，│        │        │          │
│    │      │      │      │藉詞推託給付車款且避│        │        │          │
│    │      │      │      │不見面。            │        │        │          │
│    │      │      │      │                    │        │        │          │
├──┼───┼───┼───┼──────────┼────┼────┼─────┤
│   9│96年5 │高雄市│卯○○│丑○○出具永續展業有│現金1100│刑法第  │累犯，處有│
│    │月30日│三民區│（新百│限公司副總名片，並佯│元。    │339 條第│期徒刑4 月│
│    │17時許│博愛一│王證券│稱繼承龐大遺產頗有資│        │1 項詐欺│。扣案永續│
│    │。    │路與北│公司營│力，表示欲投資開戶及│        │取財罪  │展業有限公│
│    │      │平一街│業員）│股票諮詢等事宜，取得│        │        │司名片1 盒│
│    │      │口某冷│      │卯○○信任，嗣以法拍│        │        │沒收之。  │
│    │      │飲店。│      │屋換鎖並於翌日定會還│        │        │          │
│    │      │      │      │錢為由，向卯○○詐得│        │        │          │
│    │      │      │      │現金1100元，後竟避不│        │        │          │
│    │      │      │      │見面。              │        │        │          │
├──┼───┼───┼───┼──────────┼────┼────┼─────┤
│  10│96年6 │高雄市│辛○○│丑○○出具永續展業有│接續共詐│刑法第  │累犯，處有│
│    │月5日 │三民區│（中信│限公司副總名片，佯稱│得現金  │339 條第│期徒刑5 月│
│    │15時許│北平二│期貨股│收入百萬，有龐大資金│14300 元│1 項詐欺│。扣案永續│
│    │及同日│街70  │份有限│要投資，頗具資力，進│        │取財罪  │展業有限公│
│    │20 時 │號麵攤│公司業│而與辛○○洽談期貨開│        │        │司名片1 盒│
│    │許。  │；高雄│務經理│戶暨受託買賣契約及簽│        │        │沒收之。  │
│    │      │市大統│）    │約後，使孫扶椰誤認陳│        │        │          │
│    │      │百貨樓│      │俊君有資力投資並有清│        │        │          │
│    │      │下路口│      │償意願，嗣丑○○以法│        │        │          │
│    │      │。    │      │拍屋準備點交需換鎖且│        │        │          │
│    │      │      │      │無現金為由，向辛○○│        │        │          │
│    │      │      │      │詐得6300元；接續於晚│        │        │          │
│    │      │      │      │間又佯稱秘書發生車禍│        │        │          │
│    │      │      │      │，再詐得8000元後，即│        │        │          │
│    │      │      │      │避不見面。          │        │        │          │
├──┼───┼───┼───┼──────────┼────┼────┼─────┤
│  11│96年6 │高雄市│壬○○│丑○○出具永續展業有│現金1400│刑法第  │累犯，處有│
│    │月12日│鼓山區│（石上│限公司副總名片，佯裝│元。    │339 條第│期徒刑4 月│
│    │18時30│明華路│麗晶店│頗有資力，決定向張明│        │1 項詐欺│。扣案永續│
│    │分許。│326 號│面住宅│峰購屋，使壬○○誤信│        │取財罪  │展業有限公│
│    │      │石上麗│商品專│有購物能力及清償意願│        │        │司名片1 盒│
│    │      │晶大樓│案經理│，嗣向壬○○表示未帶│        │        │沒收之。  │
│    │      │接待中│）    │現金，並稱翌日付訂金│        │        │          │
│    │      │心。  │      │時將一併歸還，而詐得│        │        │          │
│    │      │      │      │1400元，惟翌日即藉詞│        │        │          │
│    │      │      │      │推託避不見面。      │        │        │          │
├──┼───┼───┼───┼──────────┼────┼────┼─────┤
│  12│96年6 │高雄市│丁○○│丑○○出具永續展業有│現金2500│刑法第  │累犯，處有│
│    │月13日│三民區│（國票│限公司副總名片，佯稱│元。    │339 條第│期徒刑4 月│
│    │15時許│博愛一│證券業│欲將在其他證券公司投│        │1 項詐欺│。扣案永續│
│    │      │路與北│務員）│資轉至丁○○所任職之│        │取財罪  │展業有限公│
│    │      │平一街│      │證券公司開戶並存入相│        │        │司名片1 盒│
│    │      │口某冷│      │關投資資金，翌日即前│        │        │沒收之。  │
│    │      │飲店。│      │往開戶，使丁○○誤信│        │        │          │
│    │      │      │      │其有投資及清償意願，│        │        │          │
│    │      │      │      │嗣以房屋換鎖為由，向│        │        │          │
│    │      │      │      │丁○○詐得2500元後，│        │        │          │
│    │      │      │      │事後即無法聯絡。    │        │        │          │
├──┼───┼───┼───┼──────────┼────┼────┼─────┤
│  13│96年6 │高雄市│癸○○│丑○○出具永續展業有│高梁酒1 │刑法第  │累犯，處有│
│    │月13日│三民區│（上正│限公司副總名片，佯裝│瓶、現金│339 條第│期徒刑4 月│
│    │15時40│博愛一│汽車股│頗有資力，向癸○○洽│800 元、│1 項詐欺│。扣案永續│
│    │分許及│路與北│份有限│談購車，並簽訂203 萬│成衣2套 │取財罪  │展業有限公│
│    │同日17│平一街│公司  │元之新車訂購合約書，│ (市值  │        │司名片1 盒│
│    │時10分│口某冷│VOVO  │當晚即交付定金，使陳│2000元) │        │沒收之。  │
│    │許。  │飲店。│授權經│世明誤信有購車意願及│。      │        │          │
│    │      │高雄市│銷商之│能力，旋表示未帶現金│        │        │          │
│    │      │三民區│專員）│且欲喝酒，因而詐得高│        │        │          │
│    │      │博愛一│      │粱酒1 瓶、現金800 元│        │        │          │
│    │      │路與北│      │，復見癸○○販賣成衣│        │        │          │
│    │      │平街口│      │，又表示先取走市值  │        │        │          │
│    │      │。    │      │2000元之成衣2 套，將│        │        │          │
│    │      │      │      │連同購車定金返還後，│        │        │          │
│    │      │      │      │避不見面。          │        │        │          │
├──┼───┼───┼───┼──────────┼────┼────┼─────┤
│  14│96年6 │高雄市│乙○○│丑○○出具永續展業有│現金500 │刑法第  │累犯，處有│
│    │月16日│三民區│（伸陽│限公司副總名片，又自│元。    │339 條第│期徒刑3 月│
│    │13時30│同盟路│汽車有│稱陳祐豐，並佯稱欲購│        │1 項詐欺│。扣案永續│
│    │分許。│與松江│限公司│買價值889000元之汽車│        │取財罪  │展業有限公│
│    │      │街172 │HONDA │，經乙○○填寫購車計│        │        │司名片1 盒│
│    │      │巷巷口│營業員│畫後，復邀集乙○○商│        │        │沒收之。  │
│    │      │某麵店│）    │討購車事宜，嗣表示未│        │        │          │
│    │      │。    │      │帶足夠現金，需購買工│        │        │          │
│    │      │      │      │地材料，並稱可於同日│        │        │          │
│    │      │      │      │下午15時30分給付定金│        │        │          │
│    │      │      │      │及借款金額，使乙○○│        │        │          │
│    │      │      │      │誤信係有購買及清償意│        │        │          │
│    │      │      │      │願，詐得500 元，惟均│        │        │          │
│    │      │      │      │藉故推託，避        │        │        │          │
│    │      │      │      │不見面。            │        │        │          │
├──┼───┼───┼───┼──────────┼────┼────┼─────┤
│  15│96年6 │高雄市│甲○○│丑○○自稱陳佑忠，並│價值380 │刑法第  │累犯，處有│
│    │月18日│三民區│（吉隆│出具永續展業有限公司│元飯菜及│339 條第│期徒刑4 月│
│    │18時30│博愛路│汽車股│副總名片，佯稱先向王│現金800 │1 項詐欺│。扣案永續│
│    │分許。│與同盟│份有限│偉銘購買價值999000元│元。    │取財罪  │展業有限公│
│    │      │路口附│公司鳳│之汽車後，再購買3 部│        │        │司名片1 盒│
│    │      │近某路│山分公│汽車，洽談購車金額配│        │        │沒收之。  │
│    │      │邊攤。│司    │備後，使甲○○誤信係│        │        │          │
│    │      │      │NISSAN│有購買能力及意願者，│        │        │          │
│    │      │      │業務員│使甲○○提供價值380 │        │        │          │
│    │      │      │）    │元之飯菜，並稱未帶現│        │        │          │
│    │      │      │      │金，欲以身上卡號    │        │        │          │
│    │      │      │      │00-000000000號之玉山│        │        │          │
│    │      │      │      │銀行提款卡擔保借款，│        │        │          │
│    │      │      │      │又詐得800 元後，即藉│        │        │          │
│    │      │      │      │詞推託避不見面。    │        │        │          │
├──┼───┼───┼───┼──────────┼────┼────┼─────┤
│  16│96年6 │高雄市│巳○○│丑○○自稱陳文忠，並│現金6500│刑法第  │累犯，處有│
│    │月19日│熱河一│（吉隆│出具永續展業有限公司│元。    │339 條第│期徒刑4 月│
│    │19時許│街與吉│汽車股│副總名片，另自稱為允│        │1 項詐欺│。扣案永續│
│    │。    │林街口│份有限│福營造、允揚營造、高│        │取財罪  │展業有限公│
│    │      │附近某│公司鳳│統力重機械、永旭不動│        │        │司名片1 盒│
│    │      │路邊攤│林分公│產等公司副總，佯稱先│        │        │沒收之。  │
│    │      │。    │司專員│向巳○○購買價值    │        │        │          │
│    │      │      │）    │999000元之汽車後，欲│        │        │          │
│    │      │      │      │再購買4 輛汽車，於簽│        │        │          │
│    │      │      │      │訂準車主購車建議書後│        │        │          │
│    │      │      │      │，使巳○○誤信係有購│        │        │          │
│    │      │      │      │買及清償意願者，旋以│        │        │          │
│    │      │      │      │未帶現金，但須給付員│        │        │          │
│    │      │      │      │工薪資為由，向巳○○│        │        │          │
│    │      │      │      │詐得6500元後，即藉故│        │        │          │
│    │      │      │      │拖延，避不見面。    │        │        │          │
└──┴───┴───┴───┴──────────┴────┴────┴─────┘


司法院資訊處製作；財團法人民間司法改革基金會備份。
